# 请教版主，合并报表中为什么要还原盈余公积

提问人：qqhu210210 时间：2017-08-14 19:11:42
为什么要还原子公司的盈余公积，做分录： 借：期初未分配利润 借：利润分配-提取盈余公积 贷：盈余公积
这是什么逻辑？不是之前已经在抵消长投的时候，抵消掉了吗？怎么又要还原呢？

回答人：chenyiwei
目前对于合并报表层面是否要还原子公司盈余公积中归属母公司的份额这一问题，没有明确规定，一般做法是不还原。但个人理解还是还原比较合理，能够完整反映出合并集团的留存收益向母公司股东分配所受限制的情况。

提问人：qqhu210210 时间：2017-08-15 08:51:15
受益匪浅。那如果不还原就抵消，会抵消多吗？

回答人：chenyiwei
是否还原，两种不同做法均可接受。不论如何，合并报表层面留存收益总额不变。